【裁判字號】    89,毒抗,113
【裁判日期】    890215
【裁判案由】    毒品危害防制條例
【裁判全文】
臺灣高等法院刑事裁定                            八十九年度毒抗字第一一三號
    抗  告  人
    即聲 請 人  臺灣士林地方法院檢察署檢察官
    受  處分人  甲○○
右抗告人因毒品危害防制條例案件，不服台灣士林地方法院中華民國八十八年十月二
十二日裁定（八十八年毒聲字第二七四四號，聲請案：八十八年度聲撤戒一字第一○
三號）提起抗告，本院裁定如左：
    主  文
原裁定撤銷發回台灣士林地方法院。
    理  由
一、查本件原裁定略以：
(一)聲請意旨略以：受保護管束人甲○○前因施用第二級毒品安非他命案件，經本院
    以八十八年度毒聲字第一六五三號裁定以保護管束代強制戒治之執行。惟查受保
    護管束人竟於保護管束期間，仍有非法施用第二級毒品安非他命之行為，其違反
    保護管束應遵守事項情節重大，爰檢附相關執行案卷，依毒品危害防制條例第二
    十二條第四項之規定，聲請撤銷停止戒治，仍施以強制戒治等語。
(二)按毒品危害防制條例施行細則第十六條第二款明定，毒品危害防制條例第二十二
    條第二項（聲請書誤載為第四項）所稱違反保護管束應遵守事項情節重大，應斟
    酌「保護管束期間因故意更犯本條例第十條之罪，經法院裁定送勒戒處所觀察、
    勒戒者」之情形認定之。本件停止強制戒治付保護管束人甲○○固於保護管束期
    間施用第二級毒品安非他命，經台灣士林地方法院檢察署於八十八年九月二日採
    尿送驗結果呈甲基安非他命陽性反應，有卷附尿液檢體監管紀錄表可稽，惟受處
    分人顯係另行起意之犯行，應聲請法院裁定觀察、勒戒後始符前揭違反保護管束
    應遵守事項情節重大之情形（參見法務部訂頒檢察機關辦理毒品危害防制條例案
    件應行注意事項第廿三項），聲請人未依前揭毒品危害防制條例施行細則聲請法
    院裁定觀察、勒戒，逕行聲請撤銷停止戒治即有未合，應予駁回等語。
二、抗告意旨略以：(一)檢察機關辦理毒品危害防制條例案件應行注意事項第二十三
    項係規定：「依毒品危害防制條例第二十條第二項但書之規定，自首而以保護管
    束代強制戒治之執行，或依第二十二條第二項之規定，停止戒治並保護管束，於
    保護管束期間再犯本條例第十條之罪者，應聲請法院裁定撤銷保護管束或停止戒
    治。至再犯之後案，如前案係第一次再犯者，應併前案辦理；如前案係於五年內
    再犯或三犯以上經提公訴者，應視否為連續犯而將後案併前案辦理或另行提提起
    公訴。」，故依此規定，凡依第二十二條第二項規定停止戒治並保護管束，於保
    護管束期間再犯本條例第十條之罪者，即應聲請法院裁定撤銷保護管束或停止戒
    治。(二)毒品危害防制條例施行細則第十六條規定，所稱違反保護管束應遵守事
    項情節重大應斟酌事項，共列舉五款，而非限定僅應參酌第二款而已，原裁定認
    停止戒治付保護管束再犯仍須先裁定觀察、勒戒後始符前揭違反保護管束應遵守
    事項情節重大之情形云云，尚非的論。爰提起抗告等語。本院查，依毒品危害防
    制條例第二十二條第二項規定，裁定停止戒治並保護管束，於保護管束期間違反
    保護管束應遵守事項情節重大者，即得由檢察官聲請法院裁定撤銷停止戒治。並
    無須先裁定送觀察、勒戒後，始符前揭違反保護管束應遵守事項情節重大之規定
    ，且本件停止強制戒治付保護管束人甲○○，於保護管束期間施用第二級毒品安
    非他命，經台灣士林地方法院檢察署於八十八年九月二日採尿送驗結果呈甲基安
    非他命陽性反應之事實，復為原裁定所認定，則本件停止強制戒治付保護管束人
    甲○○再犯行為，是否不得由檢察官聲請法院裁定撤銷停止戒治，即非無可斟酌
    餘地，檢察官抗告指摘原裁定不當為有理由，應由本院予以撤銷發回原法院更為
    妥適裁定。
據上論結，應依刑事訴訟法第四百十三條，裁定如主文。
中     華     民     國    八十九   年       二       月       十五     日
                             臺灣高等法院刑事第九庭
                                 審判長法  官  李  文  成
                                       法  官  周  盈  文
                                       法  官  官  有  明
右正本證明與原本無異。
不得再抗告。
                                       書記官  顧  哲  瑜
中     華     民     國    八十九   年        二      月       十六     日


司法院資訊處製作；財團法人民間司法改革基金會備份。
